【裁判字號】    96,再,28
【裁判日期】    971008
【裁判案由】    履行契約
【裁判全文】
臺灣高等法院民事判決                    96年度再字第28號
再 審 原告  甲○○
訴訟代理人  沈濟民律師
再 審 被告  乙○○
訴訟代理人  洪維煌律師
上列當事人間履行契約事件，再審原告對於中華民國94年7 月19
日本院94年度上字第338 號確定判決，提起再審之訴，本院於97
年9 月24日言詞辯論終結，判決如下：
    主      文
臺灣板橋地方法院九十三年度訴字第一七八八號及本院九十四年
度上字第三三八號確定判決關於駁回再審原告後開第二項之訴部
分，及訴訟費用之裁判廢棄。
再審被告應給付再審原告新臺幣捌拾肆萬元及自民國九十一年五
月十日起至清償日止，按週年利率百分之五計算之利息。
再審原告其餘再審之訴駁回。
前確定程序第一、二審及再審訴訟費用，由再審被告負擔十分之
四，餘由再審原告負擔。
再審原告假執行之聲請駁回。
    事實及理由
一、再審原告主張：
  (一)再審理由：
    伊發現未經斟酌之證物係由再審被告於民國（下同）86年6
    月7 日所書立之收據乙紙，其上記載：「茲收到甲○○小姐
    購買股票金額壹佰萬元正，並約定于股票賺得差價，由兩人
    均分，如因買賣不順而至虧損時，由本人一人負責，如陳員
    要取回上項資金，本人也得將虧損部份補足壹佰萬元奉還。
    恐空口無憑，特立此據以資證明。立據人：乙○○。」（下
    稱系爭新臺幣〔下同〕100 萬元收據）。本院94年度上字第
    338 號確定判決（下稱原確定判決）認定「上訴人（即再審
    原告）所交付被上訴人（即再審被告）資金買賣股票，約定
    如有虧損，被上訴人負擔虧損範圍以50萬元為限」之事實，
    如經斟酌系爭100 萬元收據之新證物，伊可受較有利益判決
    。因伊恐前夫發現伊與再審被告有金錢借貸關係，遂將系爭
    100 萬元收據交由胞姐陳芬里保管。陳芬里於86年間搬家時
    ，不慎遺失系爭100 萬元收據。伊於臺灣板橋地方法院92年
    度訴字第1341號及本院92年度上字第942 號返還借款事件（
    下稱返還借款訴訟）審理中，即陳稱陳芬里遺失系爭100 萬
    元收據，另證人徐阿雄亦證稱曾見過系爭100 萬元借據，乃
    再審被告於本件前訴訟程序否認，致徐阿雄之證述未為法院
    採信。系爭100 萬元收據係本件前訴訟程序辯論終結前即已
    存在之證據，當時因無法尋獲，致未能於前訴訟程序使用。
    茲陳芬里已於96年3 月31日尋獲系爭100 萬元收據，爰依民
    事訴訟法第496 條第1 項第13款之規定，於發現該證物後30
    日之不變期間內提起本件再審之訴。
  (二)再審事由：
    再審被告以投資股市買賣股票為由，先後於83年間、84年12
    月間及86年6 月間，分別自伊處取得50萬元、100 萬元（分
    10次匯款）及50萬元，並於86年6 月7 日書立系爭100 萬元
    收據及於86年10月2 日書立載有「茲收到甲○○小姐投資股
    市金額（50）萬元正，雙方言明于股票賺得利差，由兩人平
    分，如因股票操作不順而致虧損時，由本人一人負責，如陳
    員欲取回上列款項，本人也得將虧損部分補足後全數奉還。
    恐口無憑，特立此據以資證明」之收據（下稱50萬元收據）
    。86年10月2 日再審被告另書立載明在臺灣銀行板橋分行所
    設優惠存款帳戶內142 萬6,400 元其中之112 萬元係由伊存
    入，每月所得利息由伊領取，期間為2年之約定書（下稱112
    萬元約定書）。再審被告於88年2 月間，允諾補開立200 萬
    元之收據，並稱股市已反彈必會大漲，再度向伊借款50萬元
    ，另於89年1 月6 日書立記載「茲向甲○○君取得投資股票
    金額臺幣貳佰萬元正，並已給付股票賺得差價第1 次2 萬5,
    000 元，第2 次5 萬元整，特立本書為憑」之證明書（下稱
    200 萬元證明書）。再審被告係於午夜12時以後，始囑不知
    情之陳芬里轉交該50萬元收據，伊發現內容與事實不實，要
    求再審被告更正，並返還前已出借之款項（包含250 萬元及
    112 萬元），詎再審被告再三推托，伊始寄發存證信函、聲
    請假扣押及提起訴訟請求。由再審被告所書立之50萬元收據
    、系爭100 萬元收據及200 萬元證明書，可知伊出借再審被
    告投資股市之款項共計250 萬元。經扣除兩造不爭執再審被
    告已返還之52萬元，尚欠198 萬元。爰依投資股票之無名契
    約法律關係，求為判命再審被告如數給付本息，並聲明：(一)
    臺灣板橋地方法院93年度訴字第1788號及本院94年度上字第
    338 號確定判決均廢棄。(二)再審被告應給付再審原告198 萬
    元及自91年5 月10日起至清償日止，按週年利率5%計算之利
    息。(三)願供擔保請准宣告假執行。
二、再審被告則以：
  (一)再審原告前就本件請求之金額，提起上開返還借款訴訟，業
    經臺灣板橋地方法院92年度訴字第1341號及本院92年度上字
    第942 號判決敗訴確定。
  (二)再審原告就其所主張於96年3 月31日發現系爭100 萬元收據
    ，有民事訴訟法第496 條第1 項第13款所規定發現未經斟酌
    證物之再審事由，應負舉證責任。
  (三)系爭100 萬元非屬前訴訟程序審理範圍，再審原告就該100
    萬元提起再審，於法未合。
  (四)伊於84年5 月間開始投入股市買賣股票，再審原告表明有興
    趣加入，因對股票買賣之相關流程陌生，且為隱瞞其前夫，
    遂約定由再審原告提供資金，伊負責操作買賣事宜，並言明
    如有獲利，由兩造均分，倘有虧損，則由再審原告自行承擔
    。再審原告於84年12月間分10次共交付伊100 萬元，及於86
    年6 月間交付50萬元。因先前投資之100 萬元虧損，再審原
    告要求該筆50萬元如仍有虧損，伊須負虧損之責，並要求伊
    立據，伊基於補償心態，始於86年10月2 日書立50萬元收據
    。嗣於88年2 月間，再審原告再交付50萬元，伊並於89年1
    月6 日書立200 萬元證明書，證明伊自再審原告處共取得投
    資款200 萬元，而非再審原告所稱250 萬元。再審原告於89
    年7 月間向伊表示終止投資合作關係，囑伊出清全部持股，
    所得款項悉數交還再審原告，伊基於道義責任，乃將全部股
    票出賣所得款項31萬3,454 元，及向他人借得之款項，湊足
    52萬元返還再審原告，嗣再以出賣畸零股所得，按月匯款共
    計14萬元予再審原告，合計已返還66萬元，再審原告再請求
    伊返還投資款，自屬無據等語，資為抗辯。並答辯聲明：(一)
    再審原告之訴駁回。(二)願供擔保請准宣告免為假執行。
三、本院依職權向臺灣板橋地方法院調閱93年度訴字第1788號及
    本院94年度上字第338 號履行契約事件卷宗。
四、按再審之訴，應於30日之不變期間內提起。前項期間，自判
    決確定時起算，判決於送達前確定者，自送達時起算；其再
    審之理由發生或知悉在後者，均自知悉時起算。但自判決確
    定後已逾5 年者，不得提起，民事訴訟法第500 條第1 項、
    第2 項分別有明文。經查，原確定判決係於94年7 月29日送
    達於再審原告，再審原告未提起上訴，已於94年8 月18日確
    定。茲因再審原告於另案返還借款訴訟中已陳明系爭100 萬
    元收據原寄放於胞姐陳芬里處，因陳芬里搬家不慎遺失，致
    無法提出，則再審原告以陳芬里已於96年3 月31日尋獲系爭
    100 萬元收據，其於斯時始知悉有現得使用該證物之再審理
    由，而於96年4 月25日提起本件再審之訴，並未逾30日之不
    變期間，自屬合法，先予敘明。
五、次按「民事訴訟法第492 條第1 項第11款（現行法第496 條
    第1 項第13款）所謂當事人發見未經斟酌之證物或得使用該
    證物，係指在前訴訟程序不知有該證物，現始知之，或雖知
    有此而不能使用，現始得使用者而言」（最高法院32年上字
    第1247號判例意旨參照）。經查，依原確定判決記載：「(三)
    上訴人（即再審原告，下同）復舉證人徐阿雄於另案請求返
    還借款事件（原法院92年度訴字第1341號、本院92年度上字
    第942 號）中證述於86年間見被上訴人（即再審被告，下同
    ）書立之100 萬元借據，其上有『補足奉還』之記載，足見
    被上訴人應就全部投資款項負補足之責云云，惟為被上訴人
    所否認。經查上訴人於該案中陳稱被上訴人向其取款時均未
    立據等語（見原審卷第72頁），被上訴人既未立據，則證人
    徐阿雄於該案證述於86年間見被上訴人書立之100 萬元借據
    ，其上有『補足奉還』云云，其真實性已有可疑，是其證言
    尚難採為有利上訴人之認定」（見本院卷第20頁），可知再
    審原告於前訴訟程序已主張有系爭100 萬元收據存在，僅因
    當時無法提出該書證以供佐證證人徐阿雄之證言，原確定判
    決就此乃未為有利再審原告之認定。系爭100 萬元收據既係
    再審原告於前訴訟程序知有此而不能使用，現始得使用之證
    物，則再審原告依民事訴訟法第496 條第1 項第13款之規定
    提起本件再審之訴，難謂無再審理由。又兩造於前訴訟程序
    曾爭執再審原告交付再審被告買賣股票之金額究為200 萬元
    抑250 萬元？再審被告並不否認再審原告有於84年12月間、
    86年6 月間、88年2 月間提供資金予再審被告，且經比對系
    爭100 萬元收據、50萬元收據及200 萬元證明書之用語，系
    爭100 萬元收據所欲證明者，即再審原告於84年12月至86年
    6 月間，有無交付100 萬元予再審被告操作股票，並經原確
    定判決認定再審被告於86年10月2 日書立就50萬元款項負虧
    損補足之收據為真實，僅因再審原告就該50萬元以外之其餘
    主張無相關證據證明有負擔虧損補足之約定存在，且再審被
    告已返還逾其負擔虧損（50萬元）之52萬元予再審原告，遂
    駁回再審原告之請求。是系爭100 萬元收據之款項應為前訴
    訟程序所審理之範圍。再審被告抗辯系爭100 萬元非屬前訴
    訟程序審理範圍，再審原告就該100 萬元提起再審，於法未
    合云云，顯無可採。
六、再審原告主張有提供資金交由再審被告操作買賣股票，再審
    被告並書立系爭100 萬元收據及200 萬元證明書交予再審原
    告收執之事實，有系爭100 萬元收據及200 萬元證明書影本
    在卷可稽（見本院卷第23頁、第69頁）；而再審被告抗辯已
    將全部持有股票賣出，所得31萬3,454 元加計向他人借得之
    款項，湊足52萬元返還再審原告之事實，亦據提出華南商業
    銀行匯款回條聯在卷足憑（見本院卷第84頁），並為再審原
    告所不爭執，均堪信為真正。惟再審原告主張兩造間存有無
    名契約，約定由再審原告提供資金250 萬元委由再審被告操
    作買賣股票，如有獲利，由兩造平分，如虧損則由再審被告
    負擔，且再審原告得隨時終止上開契約，再審原告已終止上
    開契約，扣除已返還之52萬元後，再審被告應再返還虧損之
    198 萬元等情，則為再審被告所否認，並以上開情詞置辯。
    是本件兩造所爭執者厥為：(一)再審原告主張之無名契約，可
    否作為請求權之基礎？(二)再審原告已交付再審被告之款項，
    究為200 萬元抑250 萬元？(三)如投資虧損，再審被告需負擔
    虧損之金額為若干？(四)再審被告迄今已返還再審原告之金額
    為52萬元抑66萬元？
  茲分述如下：
  (一)再審原告主張之無名契約，可否作為請求權之基礎？
    兩造均不爭執係約定由再審原告出資，而由再審被告全權代
    為操作股票買賣，則兩造間就投資買賣股票事宜之意思表示
    即已合致，應認兩造間已成立投資買賣股票之無名契約，再
    審原告援兩造間之無名契約作為請求權之基礎，自屬有據。
  (二)再審原告已交付再審被告之款項，究為200萬元抑250萬元？
    1.查再審原告於前案（91年度訴字第1885號）清償借款事件
      中陳稱：伊於86年10月2 日匯款112 萬元入再審被告優惠
      款帳戶，約定優惠利息由再審原告領取，嗣發現再審被告
      將該匯款移作他用，再審被告始於89年1 月6 日書立借據
      ，借用上開金額，並同意每月給付利息6,000 元，詎再審
      被告僅支付至同年6 月後即未付息等語（見臺灣板橋地方
      法院93年度訴字第1788號卷第81頁），顯見再審原告於86
      年10月2 日將款項交予再審被告時，並未要求再審被告立
      據，迄發現再審被告將匯入款移作他用時，始要求書立上
      開借據，而再審被告書立200 萬元證明書之日期，適為再
      審被告書立上開借據之同日，顯見再審原告係因發現再審
      被告將約定存入優惠存款帳戶內生息之款項112 萬元移作
      他用，已不復信任再審被告，乃要求再審被告書立證明書
      及借據，倘再審被告自83年迄88年2 月間確向再審原告取
      得250 萬元之款項，則再審原告於89年1 月6 日要求再審
      被告書立112 萬元借據及200 萬元證明書時，為免日後爭
      端，當無僅就其中200 萬元立據，而置其餘50萬元不論之
      理。是再審原告主張所交付之款項共250 萬元，再審被告
      出具之200 萬元證明書與事實不符云云，顯與常情不合。
    2.再審原告另主張再審被告於前案91年度訴字第1885號事件
      中，就伊主張已交付再審被告250 萬元之事實並不爭執，
      應認伊確已交付250 萬元一節，亦為再審被告所否認，並
      抗辯該事件係就消費借貸之借款關係為調查，並未及於兩
      造之股票投資契約，遂未為爭執等語。經查，再審被告於
      前案雖未就再審原告主張投資款項250 萬元為爭執，惟前
      案係就112 萬元借款所為之調查及辯論，並不及股票買賣
      之爭執及調查。就前案辯論裁判範圍以外之事項既未經審
      酌辯論，自無爭點效可言，尚難以再審被告於前案就與該
      返還借款事件無關之陳述未為爭執，遽認再審被告自認已
      收受再審原告交付之250 萬元。再審原告上開主張，要無
      可採。
    3.再審原告復以其於另案返還借款訴訟程序中所舉證人徐阿
      雄證述：86年間曾聽聞伊稱再審被告向伊借款200 萬元玩
      股票等語，主張加計88年2 月間之借款50萬元，再審被告
      確向伊借款250 萬元乙節，亦為再審被告所否認。經查，
      證人徐阿雄所證述者，僅係轉述再審原告所言，屬傳聞證
      據，尚難採為有利於再審原告之認定。再者，兩造不爭執
      再審原告於84年12月間陸續交付100 萬元予再審被告投資
      股市，再審被告於86年6 月7 日書立系爭100 萬元收據，
      並於同月取得由再審原告交付之50萬元，86年10月2 日再
      審被告書立50萬元收據後，再審原告於同日匯款112 萬元
      至再審被告之優惠存款帳戶，再審原告嗣於88年2 月間交
      付50萬元予再審被告，再審被告再於89年1 月6 日書立20
      0 萬元證明書，證明向再審原告取得投資股票金額200 萬
      元，由上開簽立收據、證明書之過程判斷，倘再審原告於
      83年間及84年12月間陸續交付150 萬元予再審被告，則再
      審原告應要求再審被告書立150 萬元之收據；且再審被告
      於86年6 月7 日書立系爭100 萬元收據後，於同月取得再
      審原告交付之50萬元資金，再審被告於86年10月2 日書立
      系爭50萬元收據後，取得再審原告匯入再審被告優惠存款
      帳戶之112 萬元，88年2 月間再審被告取得再審原告之50
      萬元資金後，再於89年1 月6 日書立200 萬元證明書。顯
      見86年10月2 日簽立之50萬元收據，係為補證再審被告於
      86年6 月間向再審原告取得50萬元之資金之事實，非用以
      證明再審原告於83年間交付50萬元予再審被告之事實；況
      再審原告並未能提出其他匯款證明，用以證實50萬元收據
      係證明再審原告於83年間交付50萬元予再審被告投資股市
      之事實。堪徵再審原告就投資股市所交付再審被告之金額
      為200 萬元，再審原告主張係250 萬元云云，委無可採。
  (三)如投資虧損，再審被告需負擔虧損之金額為若干？
    1.查再審被告於86年6 月7 日書立之系爭100 萬元收據，經
      本院將該收據與200 萬元證明書、再審被告當庭書寫之筆
      跡及提出之印章實物，囑託法務部調查局鑑定結果認：筆
      跡筆劃特徵相同、印文相同，有法務部調查局97年4 月21
      日調科貳字第09700146690 號鑑定書在卷可稽（見本院卷
      第136 頁）。依系爭100 萬元收據記載：「茲收到甲○○
      小姐購買股票金額壹佰萬元正，並約定于股票賺得差價，
      由兩人均分，如因買賣不順而至虧損時，由本人一人負責
      ，如陳員要取回上項資金，本人也得將虧損部份補足壹佰
      萬元奉還。恐空口無憑，特立此據以資證明。立據人：乙
      ○○。」，及再審被告於86年10月2 日書立之50萬元收據
      記載：「茲收到甲○○小姐投資股市金額（50）萬元正，
      雙方言明于股票賺得利差，由兩人平分，如因股票操作不
      順而致虧損時，由本人一人負責，如陳員欲取回上列款項
      ，本人也得將虧損部分補足後全數奉還。恐口無憑，特立
      此據以資證明」（見本院卷第80頁）；再觀諸89年1 月6
      日書立之200 萬元證明書記載：「茲向甲○○君取得投資
      股票金額臺幣貳佰萬元正，並已給付股票賺得差價第1 次
      2 萬5,000 元，第2 次5 萬元正，特立本書為憑」（見本
      院卷第69頁），前二者明確記載虧損由再審被告負責，後
      者則未提及虧損負擔之問題，亦無可援用前二者之約定，
      可徵再審被告收受再審原告投資股票款項200 萬元，僅就
      其中150 萬元負擔虧損責任。倘如再審原告所主張再審被
      告應就全部投資款負虧損補足之責為真，衡情當無僅就其
      中之100 萬元及50萬元書立收據，並於收據中特別載明：
      「獲利由兩人平分，虧損由再審被告一人負責之意旨」之
      理，再審原告主張再審被告應就全部款項負投資虧損之責
      ，尚屬無據。
    2.再審原告另主張依經驗法則，股票投資者既與股票操作者
      約定有虧損時，操作者應將虧損補足後全數返還之條款時
      ，不可能單就陸續多筆已交付之投資款中，僅限定其中1
      、2 筆而已，如於多筆已收受款項中僅約定限定其中1、2
      筆應補足差額全數返還，其餘款項則不須補足盈虧，顯然
      不合情理，應由再審被告就此一例外事由負舉證之責云云
      。惟查，再審被告於86年6 月7 日書立之系爭100 萬元收
      據，係為補再審原告於84年12月間所交付之100 萬元；再
      審被告於86年10月2 日書立之50萬元收據，係補再審原告
      於86年6 月間所交付之50萬元，業如上述，而如依再審原
      告所陳，伊於83年間即已交付再審被告50萬元，於84年12
      月間再交付100 萬元，迄86年6 月間再交付50萬元云云，
      再審原告既於彼時已交付再審被告200 萬元，則再審被告
      僅就再審原告於84年12月間及86年6 月間所交付之100 萬
      元及50萬元立據表明虧損補足之意，顯見兩造並非自始即
      約定投資虧損由再審被告補足，自難僅以系爭100 萬元收
      據及50萬元收據，遽認兩造曾約定再審被告應就再審原告
      之全部投資款項負虧損補足之責。再審原告就其主張交付
      多筆投資款項均應由再審被告負責補足之有利於己事實，
      既未舉證以實其說，要難採信。又再審被告抗辯兩造之投
      資合作至89年7 月間始終止乙情，再審原告並不爭執，是
      再審被告於89年1 月6 日應再審原告之要求出具200 萬元
      證明書時，兩造間之投資關係尚未終止，其立據即非無益
      於再審原告。再審原告主張倘再審被告不負全部虧損補足
      之責，而其投資款早已虧損殆盡，再審被告即無書立證明
      書之必要云云，尚非可採。
    3.再審原告又主張倘如原確定判決所認定再審被告僅就其中
      50萬元款項負虧損補足之責，則再審被告返還再審原告50
      萬元即已足，當無返還52萬元即溢付2 萬元之必要云云。
      然查，受他人委託處理事務或買賣股票，因而致委託人虧
      損，受託人基於道義上略微予委託人補償，以表歉意者，
      所在多有。本件再審被告抗辯因將再審原告委託買賣股票
      之投資款200 萬元虧損殆盡，基於道義責任，為彌補再審
      原告之損失而對再審原告給付逾50萬元約定之52萬元，僅
      多給付2 萬元，屬人情之常；況再審被告應負擔虧損之全
      額為150 萬元，已如上述，且再審被告已返還再審原告之
      金額為66萬元，而非52萬元（詳下述），是亦難憑此推認
      兩造約定虧損補足者為全部投資款項200 萬元。再審原告
      以再審被告有溢付款項情事主張再審被告應就全部投資款
      項負虧損補足之責，亦無可採。
  (四)再審被告迄今已返還再審原告之金額為52萬元抑66萬元？
    再審被告抗辯伊於89年7 月間兩造投資合作關係終止後，除
    將全部股票出賣湊足52萬元返還再審原告外，嗣另以出售畸
    零股所得按月共匯款14萬元予再審原告，伊迄今已返還再審
    原告66萬元乙節，業據提出華南商業銀行匯款52萬元回條聯
    1 紙及郵政國內匯款各1 萬元執據14紙為證（見本院卷第84
    頁至第91頁），依上開華南商業銀行匯款回條聯所載，再審
    被告匯款52萬元入再審原告之帳戶為臺北郵局000000000000
    00號，核與再審被告自89年8 月1 日至90年10月3 日止（90
    年9 月無匯款紀錄），共14個月每月匯款1 萬元入再審原告
    之帳戶相同，且上開郵政國內匯款執據之下欄，均由郵局列
    印載明受款人為再審原告甲○○，及金額每月1 萬元，並分
    別由臺北郵局11位不同之承辦人蓋章於上開匯款執據上，且
    上開14萬元未經法院另案判決認定係供作清償再審原告原借
    予再審被告存入優惠存款帳戶之112 萬元債務（見臺灣板橋
    地方法院93年度訴字第1788號卷第83頁至第84頁），亦堪認
    定再審被告嗣後另有再匯款14萬元予再審原告，供作其應負
    擔投資虧損之150 萬元中一部分，是再審被告抗辯伊已返還
    再審原告66萬元，應屬可採。再審原告主張再審被告僅返還
    52萬元云云，應無可採。
七、綜上所述，本件再審原告交付再審被告之投資款項應為200
    萬元，而再審被告就再審原告交付投資款項所負擔應補足虧
    損之金額為150 萬元，茲再審被告僅返還66萬元，再審被告
    應再負擔返還再審原告84萬元（計算方式：150 萬元－66萬
    元＝84萬元）。又兩造均不爭執兩造之投資合作係於89年7
    月間終止，則再審被告自89年8 月間起即應將上開款項返還
    再審原告。從而，再審原告本於投資股票之無名契約，請求
    再審被告給付84萬元，及自91年5 月10日起至清償日止，按
    週年利率5%計算之利息，洵屬有據，應予准許。再審原告逾
    此部分之請求，則不應准許。上開應予准許部分，原確定判
    決（含臺灣板橋地方法院93年度訴字第1788號判決）所為駁
    回再審原告之請求，容有未合，再審意旨指摘原確定判決此
    部分不當，求予廢棄改判，為有理由，應由本院予以廢棄，
    更為判決如主文第2 項所示。上開不應准許部分，原確定判
    決（含臺灣板橋地方法院93年度訴字第1788號判決）所為再
    審原告敗訴之判決，即無不合，再審意旨指摘原確定判決此
    部分不當，求予廢棄改判，為無理由，應予駁回。又本件判
    決命再審被告給付84萬元本息後，兩造之上訴利益均未逾15
    0 萬元，不得上訴第三審，因本院判決後即告確定，自無宣
    告假執行之必要。再審原告所為假執行之聲請，亦應予駁回
    。
八、本件事證已臻明確，兩造其餘主張與舉證，經審酌核與判決
    結果不生影響，爰不逐一論述，併此敘明。
據上論結，本件再審之訴為一部有理由、一部無理由，依民事訴
訟法第505 條、第450 條、第449 條第1 項、第79條，判決如主
文。
中    華    民    國    97    年    10    月    8     日
                    民事第十二庭
                        審判長法  官  陳駿璧
                              法  官  陳邦豪
                              法  官  王麗莉
正本係照原本作成。
不得上訴。
中    華    民    國    97    年    10    月    9     日
                              書記官  劉美垣


司法院資訊處製作；財團法人民間司法改革基金會備份。
